Inventaris van het archief van de Nederlandse Permanente Vertegenwoordiging bij de Europese Gemeenschappen (EG) te Brussel, 1957 - 1984
Nationaal Archief, Den Haag
- Economie, arbeid, 6
  - Economie, 6.1
    - Stukken betreffende de economische politiek van de lidstaten., 1977 - 1984; 218-226; 9 pakken
      - 1980 feb. - dec., 221
      - 1981 feb. - dec., 222
      - 1982 mrt. - dec. 15, 223
      - 1982 dec. 17 - 1983 dec., 224
      - 1984 mrt. - nov. 06, 225
      - 1984 nov. 07 - nov. 22, 226
    - Stukken betreffende de overeenkomst tussen de EG en de United Nations Relief and Work Agency for Palestine Refugees (UNWRA) inzake de economische hulpverlening aan Palestijnse vluchtelingen., 1978 - 1984; 227; 1 pak
    - Stukken betreffende financiële en technische hulpverlening van de EG., 1980 - 1984; 228-229; 2 omslagen
      - Aan ingezetenen van de door Israël bezette gebieden. 1980 - 1984, 228
      - Aan Libanon. 1982 - 1983, 229
  - Arbeid, 6.2
    - Stukken betreffende het vaststellen van een actieprogramma voor het bestuderen van de situatie van migrerende werknemers., 1974 - 1984; 230-231; 1 pak en 1 omslag
      - 1974 dec. - 1975 nov., 230; pak
      - 1975 dec. - 1984 jan., 231
    - Stukken betreffende het bevorderen van het vrije verkeer van werknemers., 1975 - 1984; 232-233; 2 pakken
      - 1975-1979, 232
      - 1980-1984, 233
    - Stukken betreffende het verbeteren van de huisvestingsomstandigheden van migrerende werknemers., 1975 - 1984; 234; 1 pak
- Sociale aangelegenheden, 7
  - Stukken betreffende de verhouding tussen de EG en Turkije inzake sociale aangelegenheden., 1975 - 1980; 235; 1 pak
  - Vergaderstukken van de Werkgroep Bevolkingsstatistiek inzake het synchroniseren van de volkstellingen in de lidstaten., 1975 - 1983; 236; 1 pak
  - Vergaderstukken van de Commissie Onderzoek naar de Positie van de Vrouw., 1981 - 1984; 237; 1 pak
- Onderwijs, 8
  - Stukken betreffende de gelijkstelling van diploma's in de lidstaten., 1981 - 1983; 238; 1 omslag
- Staatkunde, 9
  - Stukken betreffende de verhouding tussen de EG en Libanon., 1975 - 1984; 239-243; 2 pakken en 3 omslagen
    - Algemeen. 1975 - 1984, 239-241
      - 1975 jan. - 1977 apr., 239; pak
      - 1977 mei - 1980 okt., 240; pak
      - 1981 mrt. - 1984 apr., 241
    - Samenwerkingsraad. 1980 - 1983, 242
    - Financiële protocollen. 1981 - 1983, 243
  - Vergaderstukken van de Groupe du Travail pour les Relations Exterieures (RELEX)., 1978 - 1984; 244-245; 2 pakken
    - 1978-1982, 244
    - 1983-1984, 245